【裁判字號】    99,上訴,724
【裁判日期】    990506
【裁判案由】    違反毒品危害防制條例
【裁判全文】
臺灣高等法院高雄分院刑事判決         99年度上訴字第724號
上  訴  人  臺灣高雄地方法院檢察署檢察官
上  訴  人
即  被  告  甲○○
上列上訴人因違反毒品危害防制條例案件，不服臺灣高雄地方法
院99年度審訴字第423 號中華民國99年3 月17日第一審判決（起
訴案號：臺灣高雄地方法院檢察署98年度毒偵字第6943號），提
起上訴，本院判決如下：
     主  文
上訴駁回。
     理  由
一、按不服地方法院之第一審判決而上訴者，應向管轄第二審之
    高等法院為之。上訴書狀應敘述具體理由。第二審法院認為
    上訴書狀未敘述理由或上訴有第362 條前段之情形者，應以
    判決駁回之，刑事訴訟法第361 條第1 項、第2 項、第367
    條前段定有明文。又原審依實體法或程序法得依職權自由裁
    量之事項（如刑之酌減、量定及定執行刑等），不得任意指
    摘，否則非屬具體理由，可逕由程序上予以駁回（最高法院
    民國71年3 月2 日71年度第3 次刑事庭會議決議三參考）；
    必須具體表明原審判決所為自由裁量之行使，未合乎法律之
    目的，違背內部性界限，而屬權利濫用之違法，或違反比例
    原則、平等原則、公平正義等法則，始足當之。
二、本件上訴人即被告甲○○經原審論以施用第一級毒品罪，累
    犯，判處有期徒刑8 月。已經敘述其量刑審酌之一切情狀（
    被告曾有違反肅清煙毒條例、麻醉藥品管理條例，經法院判
    刑確定，並執行完畢之紀錄，嗣又因施用毒品案件，經觀察
    、勒戒及強制戒治程序，由檢察官不起訴處分後，仍不知悛
    悔，再次為本件施用毒品之犯行，自戕其身，顯然缺乏戒絕
    毒品之決心，惟念及被告坦承施用第一級毒品之事實，且其
    行為尚未害及他人，並斟酌被告之犯罪動機、手段、持有第
    一級毒品數量，以及被告之智識程度等），在客觀上並無不
    當之處。檢察官與被告甲○○雖於上訴期間屆滿前，均具狀
    提起上訴，但檢察官上訴理由僅敘明：「被告曾有違反肅清
    煙毒條例、麻醉藥品管理條例等多次施用毒品之前科紀錄，
    經法院判刑確定並入監服刑，其間雖曾假釋出獄，惟竟於假
    釋付保護管束期間，無視保護管束期間不得再施用毒品之命
    令，不思戒絕施用毒品，而再犯施用毒品案件，經撤銷假釋
    ，執行殘刑，另經法院裁定於93年6 月17日觀察、勒戒，惟
    因認有繼續施用傾向，再裁定令入戒治處所施以強制戒治，
    於94年4 月27日始因無繼續強制戒治之必要而釋放。被告曾
    受多年之有期徒刑執行，及長達10月之觀察、勒戒及強制戒
    治執行，猶再犯本件施用毒品案件，顯見其惡習未斷，惡性
    不改，非從重量刑，難收矯正教化之效，原審判決僅量處有
    期徒刑8 月，實嫌過輕」云云，指摘原判決量刑過輕；被告
    上訴理由則僅空言表示「被告雙親年邁並有長期高齡患者常
    有的慢性疾病，亟待被告照養」，「被告已經離婚，下有待
    哺之孩稚尚在就學，一旦被告入獄過久，實有致上述人等生
    死未卜之高度蓋然性。」，「請考量惠予強制治療或較輕之
    徒刑而得易科罰金，俾利被告行使孝養父母及照養孩稚之義
    務與權利。」等語，指摘原審量刑過重。查檢察官及被告上
    訴意旨，均僅各憑己意，就原審已經依刑法第57條之規定詳
    為審酌之相關量刑事項予以指摘量刑過輕或過重，並未敘述
    原審判決之量刑，有何未合乎法律之目的，違背內部性界限
    ，或違反比例原則、平等原則、公平正義等法則之具體理由
    ，此有上訴狀在卷可按。揆之上開規定，檢察官及被告之上
    訴均顯屬違背法律上之程式，應由本院依同法第367 條前段
    、第372 條規定，不經言詞辯論，逕行判決如主文。
中    華    民    國    99    年    5     月     6    日
                    刑事第五庭  審判長法  官 曾永宗
                                      法  官 鍾宗霖
                                      法  官 任森銓
以上正本證明與原本無異。
如不服本判決應於收受本判決後10日內向本院提出上訴書狀，其
未敘述上訴理由者，並得於提起上訴後10日內向本院補提理由書
狀（均須按他造當事人之人數附繕本）「切勿逕送上級法院」。
中    華    民    國    99    年    5     月     6    日
                                      書記官 呂素珍

司法院資訊處製作；財團法人民間司法改革基金會備份。
